臺灣臺中地方法院民事判決
110年度訴字第1712號
原      告  趙春    
訴訟代理人  蔡奕平律師
            蔡得謙律師
上  一  人
複  代理人  洪慧中律師
被      告  楊耀東  
訴訟代理人  曹宗彞律師
複代理人    陳昱錡律師
被      告  世鈴建設有限公司

法定代理人  黃世鈴  
當事人間請求遷讓房屋等事件，本院於民國110年10月26日言詞
辯論終結，判決如下：
    主    文
被告楊耀東、世鈴建設有限公司應將坐落於臺中市○區○○○段0000
00地號土地其上同段1318、1319、8178、8179號建物即門牌號碼
臺中市○區○○路00號7樓之5、7樓之6房屋騰空遷讓返還予原告。
被告楊耀東應自民國110年5月27日起至騰空遷讓返還第1項所示
房屋之日止，按月給付原告新臺幣40,684元。
原告其餘之訴駁回。
訴訟費用由被告負擔。
本判決第1項於原告以新臺幣1,310,000元供擔保後，得假執行。
但被告如以新臺幣3,904,000元預供擔保後，得免為假執行。
本判決第2項，得假執行。但被告楊耀東如以新臺幣244,104元預
供擔保後，得免為假執行。
其餘假執行聲請駁回。
    事實及理由
壹、程序方面：
一、按訴狀送達後，原告不得將原訴變更或追加他訴。但請求之
    基礎事實同一者，或因情事變更而以他項聲明代最初之聲明
    者，或不甚礙被告之防禦及訴訟之終結者，不在此限，民事
    訴訟法第255條第1項第2、4、7款定有明文。本件原告起訴
    時被告為楊耀東、隆盛國際資訊有限公司（下稱隆盛公司）
    ，主張被告楊耀東無權占有原告所有坐落臺中市○區○○○段00
    0000地號土地其上同段1318、1319、8178、8179號建物即門
    牌號碼臺中市○區○○路00號7樓之5、7樓之6房屋（下稱系爭
    房屋），並將系爭房屋作為隆盛公司辦公室使用，嗣於民國
    110年7月27日本院審理時，隆盛公司法定代理人當庭表示沒
    有使用系爭房屋，已遷讓騰空半年以上等語（見本院卷第12
    1頁），且被告楊耀東業將系爭房屋提供予世鈴建設有限公
    司（下稱世鈴公司）設立登記占有使用中等情，為被告楊耀
    東自承在卷，並有現場照片及經濟部商工登記公示資料查詢
    服務在卷可稽（見本院卷第175、177頁），原告因而撤回對
    被告隆盛公司之訴訟，追加世鈴公司為被告，其基礎事實相
    同，於被告防禦無礙，揆諸民事訴訟法第255條第1項第2、4
    、7款規定，為法所許，合先敘明。
二、本件被告世鈴公司未於言詞辯論期日到場，核無民事訴訟法
    第386條各款所列情形，爰依原告之聲請，由其一造辯論而
    為判決。
貳、實體方面：
一、原告主張：
　㈠系爭房屋為原告於110年4月28日經由本院109年度司執字第74
    084號強制執行事件（下稱系爭強制執行事件），以新臺幣
    （下同）3,904,000元得標買受，並於同年5月27日辦畢所有
    權移轉登記為原告所有，另依據系爭強制執行事件第三次拍
    賣公告及查封筆錄所載，於法院查封系爭房屋時，因被告楊
    耀東稱系爭房屋係其向系爭強制執行事件之債務人即訴外人
    劉美定所承租，作為訴外人隆盛公司辦公室使用，租期自10
    8年6月22日起至114年6月21日止，每月租金2萬元（下稱系
    爭108年租約），故法院於拍賣公告中記載拍定後不點交。
    嗣被告楊耀東又將系爭房屋提供予110年5月4日始核准設立
    之被告世鈴公司作為辦公室使用。然系爭108年租約長達6年
    且未經公證，係於劉美定將受強制執行之際方始簽立，且租
    金每月2萬元更遠低於系爭房屋附近商辦行情，足證系爭108
    年租約顯屬劉美定及被告楊耀東為妨礙債權人之強制執行程
    序而虛偽訂立者，為通謀虛偽意思表示而無效，亦無民法第
    425條不動產讓與不破租賃原則之適用。是以，原告經法院
    拍定系爭房屋並登記為所有權人後，被告楊耀東及世鈴公司
    均屬無權占有系爭房屋之人，經原告請求交付系爭房屋，被
    告楊耀東及世鈴公司均拒不交付，爰依民法第767條第1項前
    段之規定，請求被告返還之。
　㈡被告楊耀東與劉美定雖於109年6月15日至本院所屬民間公證
    人陳毓倫事務所辦理租賃契約之公證，期間自109年6月16日
    起至114年6月15日止，每月租金15,000元（不含管理費，下
    稱系爭109年租約），然劉美定之債權人即訴外人國泰世華
    商業銀行（下稱國泰世華銀行）於109年4月9日向本院聲請
    支付命令並經裁准，於同年5月5日聲請拍賣包括系爭房屋在
    內之不動產，故劉美定至遲於同年5月5日即知悉系爭房屋將
    遭受法院拍賣，仍簽訂系爭109年租約，乃因被告楊耀東與
    劉美定發現系爭108年租約未經公證，法律上無法阻止系爭
    房屋拍定人將來行使所有權，方速找訴外人即公證人陳毓倫
    對系爭109年租約進行公證，且對陳毓倫有隱瞞系爭房屋受
    法院拍賣裁定之事實，該公證仍不得免除系爭109年租約為
    通謀虛偽意思表示之本質，況被告楊耀東迄今未能舉證證明
    其有按月給付租金予劉美定之事實，足認系爭109年租約無
    效，被告楊耀東與劉美定間實際上並無租賃關係存在。
　㈢被告楊耀東無權占有系爭房屋，並交予被告世鈴公司使用，
    自屬獲有相當於租金之利益致原告受有損害，爰依不當得利
    規定請求被告楊耀東返還相當於租金之利益。又系爭房屋位
    於第三種商業區，坐落於草悟道旁之臺中市區黃金地段，參
    酌附近建物之租金行情，並考量系爭房屋之具體坪數，原告
    得，向被告楊耀東請求自原告登記為系爭房屋所有權人之日
    即110年5月27日起，至被告返還系爭房屋之日止，按月給付
    7萬元相當於租金之不當得利。
 ㈣並聲明：⒈被告楊耀東應將系爭房屋騰空遷讓返還予原告。⒉被
   告世鈴公司應將系爭房屋騰空遷讓返還予原告。⒊被告楊耀東
   應自110年5月27日起至騰空遷讓返還系爭房屋之日止，按月
   給付原告7萬元。⒋願供擔保，請准宣告假執行。
二、被告楊耀東方面：
　㈠被告楊耀東與劉美定於108年6月20日簽訂系爭108年租約，嗣
    因劉美定資金週轉需求，乃與被告楊耀東於109年5月12日簽
    立200萬元借據，當時被告楊耀東固提出以租金扣抵方式清
    償借款，惟因劉美定之生活需求，請求被告楊耀東繼續給付
    租金，故雙方並未執行上開借據約定。然被告楊耀東見劉美
    定之經濟狀況不佳，為保障自身租用系爭房屋之權益，經他
    人建議要求劉美定一同前往公證人陳毓倫事務所，合意就系
    爭房屋另訂系爭109年租約，並於109年6月15日經公證在案
    ，系爭108年租約因此失效。嗣系爭房屋於109年8月13日始
    經系爭強制執行事件為查封登記，原告並於110年4月28日拍
    定買受系爭房屋。觀諸系爭109年租約，並未延長系爭108年
    租約之租賃期間，且始期係延續系爭108年租約而訂。另系
    爭108年租約約定租金每月2萬元包含管理費，系爭109年租
    約則約定每月租金15,000元不含管理費4,530元，足見二租
    約租金之約定相同。劉美定雖於系爭強制執行事件中提出系
    爭109年租約，然被告楊耀東並非當事人，無從知悉劉美定
    提出之租賃契約為何，無法排除劉美定係於慌亂中不查而提
    出之，且拍賣抵押物程序僅作形式上審查，並未實質認定被
    告楊耀東與劉美定間之法律關係。故系爭109年租約合法成
    立，被告楊耀東與劉美定間之租賃關係有效而存續，被告楊
    耀東持續占有系爭房屋，系爭109年租約經公證且租期未逾5
    年，當有民法第425條第1項之適用，原告拍定取得系爭房屋
    ，當然承受劉美定在系爭109年租約之出租人地位，被告楊
    耀東占有系爭房屋自屬有權占有。再者，本院於第三次拍賣
    公告已詳細記載系爭房屋存有租賃關係，被告楊耀東亦持續
    占有使用系爭房屋未曾間斷，原告顯可得知系爭房屋存在租
    賃關係，仍基於自我決定拍定系爭房屋，可見每月2萬元之
    租賃條件並未妨礙系爭強制執行事件程序，原告經過縝密考
    量交易風險，以低於市價拍定系爭房屋，據此，本件實無民
    法第425條第2項規定之適用。
　㈡被告楊耀東與劉美定素不相識，僅因有租屋需求，尋訪得知
    系爭房屋之出租資訊，經與劉美定商議及評估相關成本後而
    決定承租使用，自始即有成立系爭108年、109年租約之意思
    ，對於劉美定私人生活為何，實無從知悉，顯無原告所指通
    謀之情。又被告楊耀東與劉美定簽立系爭108年租約時即約
    定租金數額為每月15,000元，以現金繳付，並由被告楊耀東
    負擔管理費4,530元，始於系爭108年租約紀載租金每月2萬
    元，則系爭109年租約顯係維持過去系爭108年租約關於租金
    之約定，是以，二租約之租賃標的、租賃期間及租金之約定
    均屬相同，原告空言被告楊耀東與劉美定係通謀虛偽簽立上
    開二租約，自不可採。而被告楊耀東並非系爭強制執行事件
    當事人，劉美定亦未告知有拍賣系爭房屋之裁定，實無從知
    悉上情而與劉美定虛偽公證，縱被告楊耀東知悉，然被告楊
    耀東早於108年6月22日即與劉美定簽立系爭108年租約，斯
    時並無任何執行程序存在，被告楊耀東自無從預知未來程序
    而事先合謀。另被告楊耀東與劉美定間雖曾因200萬元借貸
    債權，而有商議調整租金之約定，但嗣後雙方未達成該借據
    所載條件之合意，業如上述，此過程反足證被告楊耀東確係
    立於承租人地位與劉美定商議，並無通謀之可能。原告知悉
    系爭房屋存有租賃關係而拍定買受，當然承受出租人地位而
    本於誠信履約，其任意推諉顯背於誠信而屬權利濫用，本於
    民法第425條保障承租人之意旨，原告無從推翻被告楊耀東
    此合法既存之租賃狀態，因此，被告楊耀東占有系爭房屋對
    於原告而言，當有合法權源，亦有法律上原因。
　㈢原告雖主張系爭房屋每月租金7萬元，惟原告所提附近商辦之
    房屋租金資料，均與系爭房屋條件不同，其坪數、樓層、屋
    況差異甚大，不可比擬，縱原告得請求相當於租金之不當得
    利，僅得請求如系爭109年租約所示每月15,000元租金等語
    。並聲明：⒈原告之訴及假執行之聲請均駁回。⒉如受不利判
    決，請准供擔保免為假執行。
三、被告世鈴公司方面：均未於言詞辯論期日到場，亦未提出書
    狀作何聲明或陳述。
四、兩造爭執與不爭執事項：
　㈠不爭執事項
　⒈原告於110年4月28日經系爭強制執行事件拍賣程序拍定買受
    系爭房屋，並於同年5月14日取得系爭房屋權利移轉證書。
  ⒉於系爭強制執行事件中，系爭房屋前所有權人劉美定提出其
    與被告楊耀東間之系爭108年租約，租賃期間自108年6月22
    日起至114年6月21日止，租金為每月2萬元整。法院因系爭1
    08年租約之存在，拍賣公告註記拍定系爭房屋後不予點交。
  ⒊被告楊耀東簽訂系爭108年租約後，將系爭房屋轉交予訴外人
    隆盛公司為事實上之使用（嗣再轉交予被告世鈴公司）。
  ⒋原告取得系爭房屋所有權後，被告以系爭租賃期限尚未屆滿
    ，原告應受系爭租賃契約拘束為由，拒騰絕空遷讓系爭房屋
    予原告。
  ㈡爭執事項
  ⒈被告楊耀東是否得執系爭109年租約，主張原告應受民法第42
    5條第1項之拘束，而為有權占有系爭房屋？
  ⒉原告依民法第767條規定，請求被告騰空遷讓系爭房屋予原告
    ，是否有理由？
  ⒊原告依民法第179條請求被告楊耀東以每月7萬元計算以給付
    相當於租金之不當得利，是否有理由？
五、法院之判斷：
　㈠系爭109年租約為被告楊耀東與劉美定通謀虛偽意思表示所簽
    訂而無效。
　⒈按出租人於租賃物交付後，承租人占有中，縱將其所有權讓
    與第三人，其租賃契約，對於受讓人仍繼續存在。前項規定
    ，於未經公證之不動產租賃契約，其期限逾5年或未定期限
    者，不適用之，民法第425條第1、2項定有明文。上述租賃
    物所有權讓與，包括強制執行拍賣之所有權移轉在內（最高
    法院78年度台上字第613號民事判決參照）。次按表意人與
    相對人通謀而為虛偽意思表示者，其意思表示無效。但不得
    以其無效對抗善意第三人。虛偽意思表示，隱藏他項法律行
    為者，適用關於該項法律行為之規定，民法第87條亦有明定
    。則第三人主張表意人與相對人通謀而為虛偽意思表示者，
    該第三人應負舉證之責。原告主張系爭108年、109年租約均
    係被告楊耀東與劉美定間基於通謀虛偽意思表示而訂立，為
    被告楊耀東否認，依上開說明，自應由原告負舉證責任。
  ⒉查劉美定因積欠國泰世華銀行債務未償，經該行聲請核發支
    付命令，本院於109年4月9日核發109年度司促字第10871號
    支付命令，該行嗣向本院聲請拍賣包含系爭房屋在內之抵押
    物，經本院109年5月5日以109年度司拍字第171號裁定准予
    拍賣，復由本院於109年7月1日發函請求臺中市中正地政事
    務所（下稱中正地政事務所）為查封登記，經中正地政事務
    所於同日辦理查封登記完畢，系爭房屋於109年8月13日查封
    完成後，迄至110年4月1日經本院為第三次拍賣公告等情，
    有上開支付命令、民事裁定、查封登記函、中正地政事務所
    函、查封筆錄、第三次拍賣公告等在卷可憑（見本院卷第27
    3至278頁、第209、211頁、第15至23頁），並經本院調閱系
    爭強制執行事件案卷核閱無誤。又原告於110年4月28日經系
    爭強制執行事件拍賣程序拍定買受系爭房屋，於同年5月14
    日取得系爭房屋權利移轉證書，並於同年5月27日移轉登記
    予原告所有，有權利移轉證書、建物所有權狀在卷可稽（見
    本院卷第9至13頁），且為兩造所不爭執，足認原告為系爭
    房屋所有權人，先予敘明。
　⒊被告楊耀東與訴外人劉美定於108年6月20日簽立系爭108年租
    約，由被告楊耀東向劉美定承租系爭房屋，約定租期自108
    年6月22日起至114年6月21日止，每月租金2萬元，以現金繳
    付，管理費由出租人負擔，並明定不辦理公證等情，有系爭
    108年租約附卷可參（見本院卷第31至45頁）。嗣被告楊耀
    東與劉美定復於109年6月15日在民間公證人陳毓倫事務所簽
    立系爭109年租約，約定租期自109年6月16日起至114年6月1
    5日止，每月租金15,000元（不含管理費），以現金或匯款
    方式繳付，管理費由承租人負擔，並經公證人陳毓倫以109
    年度中院民公毓字第406號公證書公證等情，有公證人陳毓
    倫事務所函及所附公證卷宗、公證請求書、繳款收據、公證
    書正本及原本、系爭109年租約在卷可憑（見本院卷第179至
    193頁、第99至101頁）。可見，劉美定於108年間與被告楊
    耀東簽立系爭108年租約，約定租期6年，且未經公證，依民
    法第425條第2項之規定，不得適用同法第1項之規定，亦即
    劉美定將系爭房屋交予被告楊耀東占有中時，若劉美定將系
    爭房屋讓與第三人時，被告楊耀東將不得對第三人主張系爭
    108年租約繼續存在而占有系爭房屋。然劉美定早於104年間
    因積欠國泰世華銀行債務，將系爭房屋設定擔保債權總額92
    1萬元之最高限額抵押權予國泰世華銀行，有本院109年司拍
    字第171號拍賣抵押物裁定可憑（見本院卷第275至278頁）
    ，且劉美定就上開債務因未如期償還，經債權人國泰世華銀
    行先後聲請支付命令、拍賣抵押物裁定，本院於109年4月9
    日核發支付命令後，同年5月5日裁定准許拍賣包含系爭房屋
    在內之不動產，並依法通知劉美定上情，則劉美定已明確知
    悉其所有系爭房屋即將遭拍賣，卻仍於109年6月15日與被告
    楊耀東簽立系爭109年租約，並刻意聲請公證，難謂劉美定
    主觀上無迴避債權人實行抵押權之目的。
  ⒋再者，觀諸系爭108年、109年租約，其租賃期間由6年降為5
    年，每月租金由2萬元降為15,000元，管理費由劉美定支出
    改為由被告楊耀東自行給付，原未經公證改經公證等情，二
    租約中關於雙方權利義務之重要事項明顯不同，系爭109年
    租約並非系爭108年租約之延續，系爭109年租約顯係劉美定
    基於另一目的而與被告楊耀東新立。且系爭108年租約原租
    期為6年，若要符合民法第425條第1項所謂「買賣不破租賃
    原則」之適用，依同條第2項之規定須經公證，惟劉美定與
    被告楊耀東捨此不為，反於知悉系爭房屋將遭拍賣之後，始
    簽立系爭109年租約並特經公證，不符雙方108年間之交易習
    慣，且依常理，若被告楊耀東不知系爭房屋將遭拍賣，根本
    無須另與劉美定簽立系爭109年租約，足見被告楊耀東應知
    上情。被告楊耀東辯稱其不知劉美定所有系爭房屋將遭拍賣
    云云，顯屬卸責之詞，不足採信。
　⒌被告楊耀東另以二租約租金相當，且約定以現金繳付租金，
    非基於通謀而訂定云云，並提出公共管理費用分攤收繳單（
    下稱系爭收繳單）為據。經查，系爭收繳單上雖記載住戶名
    稱為世鈴公司、應繳金額、應繳帳號等資料，惟系爭收繳單
    僅為訴訟期間即110年9月至10月之管理費金額，無法得知系
    爭108年、109年租約每期確實之管理費金額，亦無法判斷每
    期管理費係由何人前往繳納，縱被告係以現金交付租金及管
    理費，衡諸房屋租賃之交易常情，應有已繳證明供收執始得
    保障雙方之權利，然被告亦無法提出每期租金及管理費之繳
    費證明，上開辯詞，均無理由。被告楊耀東復以劉美定向其
    借款200萬元，曾約定以該債權折抵租金，然因劉美定生活
    所需，故未實行該200萬元借據云云。惟查，被告楊耀東既
    自承與劉美定素不相識，何可能遽為借款200萬元予劉美定
    ，況其僅提出借據1紙，並無匯款證明，且無其他證據證明
    被告楊耀東確實將200萬元交付劉美定，基於消費借貸要物
    性，難認系爭消費借貸業已生效。況縱屬真實，亦與系爭10
    8年、109年租約無關，此部分抗辯仍無從為有利於被告楊耀
    東之認定。是以，劉美定係與被告楊耀東通謀虛偽意思表示
    而簽立系爭109年租約，系爭109年租約應為無效，已堪認定
    。
　⒍證人陳毓倫於本院具結證稱：「（請問你在109年6月15日公
    證這份房屋租賃契約書時，有無就系爭建物所記載租金每月
    15,000元，是否符合當地租賃行情，進行過相關確認？） 
    沒有，因為公證人只就租賃條件達成合意公證。（請問你是
    否有看過系爭108年租約？）沒有。（劉美定跟被告楊耀東
    在109年6月15日找你進行公證前，是否有告訴你他們就同一
    建物已經有先簽立系爭108年租約？）沒有。（為何系爭108
    年租約所記載之租金為每月2萬元，與你公證之租賃契約所
    記載之租金為15,000元不同？）不知道。（系爭108年租約
    所記載之租賃期限為108年6月22日至114年6月21日，你有無
    於公證前跟租賃雙方確認為何還未到期即要簽訂另外一份契
    約？）公證人不知道他們另外有簽立租約。所以我不會確認
    。雙方當事人到事務所並沒有告知之前已經另簽訂系爭108
    年租約。（為何你所公證之房屋租賃契約書，沒有關於終止
    系爭108年租約之記載？）理由同上，公證人不知道」、「
    （請問你於109年6月15日公證前，是否知道系爭房屋109 年
    5月5日已受有法院准予拍賣的裁定？）不知道。（請問如果
    你知道系爭房屋於109年5月5日已經受到法院准予拍賣的裁
    定，你還會於109年6月15日進行租賃契約之公證嗎？）若當
    事人到事務所有明確告知，公證人就不會就租賃契約為公證
    。（過去房屋租賃契約公證過程中，當事人真意確定在何處
    ？）年籍資料、租賃條件、租賃是否達成合意、租賃契約的
    內容做確認，才能公證。公證人作成租賃契約是在簽約日當
    下作成法律行為，過去的租賃契約公證人是不會作成公證，
    若當事人有告訴公證人過去有租賃契約，會要求當事人終止
    過去的租賃契約，不會就同樣的租賃契約做兩次合意，我不
    會就過去的租賃契約做認證。且當事人到公證人事務所也沒
    有告知過去的租賃條件。條件上面記載租金15,000元，不含
    管理費，是依據雙方當事人告訴公證人的。（若知道109年5
    月5日系爭房屋有被法院執行，就不會做公證？為何？）標
    的物未來存在有法律爭議的，公證人就不會做公證，因為系
    爭標的物已經在法院強制執行中」等語（見本院卷第316至3
    19頁）。由此可知，證人陳毓倫就系爭109年租約之當事人
    年籍資料、租賃條件、租賃是否達成合意、租賃契約內容等
    為形式審查後，作成系爭109年租約之公證書，然因劉美定
    及被告楊耀東並未將雙方曾有簽立系爭108年租約及系爭房
    屋將遭拍賣等重要事項告知證人陳毓倫，證人陳毓倫因此作
    成之公證書，形式外觀雖有公證之效力，但系爭109年租約
    為劉美定與被告楊耀東通謀虛偽所簽立，業如上述，系爭10
    9年租約之無效具有絕對效力，則該公證書亦因所公證之標
    的即系爭109年租約無效而失所附麗，換言之，系爭109年租
    約不會因為經上開公證而解免其無效之結果。被告楊耀東辯
    稱系爭109年租約經公證，且為雙方具有租賃真意而訂立云
    云，均不可採。
　⒎綜上，系爭109年租約為被告楊耀東與劉美定通謀虛偽意思表
    示所簽訂而無效，且不因有上開公證而影響其結果。
　㈡原告得依民法第767條之規定，請求被告騰空遷讓返還系爭房
    屋。
　⒈按所有人對於無權占有或侵奪其所有物者，得請求返還之。
    對於妨害其所有權者，得請求除去之，民法第767條第1項前
    段及中段分別定有明文。又以無權占有為原因，請求返還所
    有物之訴，被告以非無權占有為抗辯者，原告於被告無權占
    有之事實，無舉證責任，被告應就其取得占有，係有正當權
    源之事實證明之(最高法院72年度台上字第1552號判決參照)
    。被告楊耀東雖以前揭情詞置辯，惟查：系爭109年租約既
    為無效，被告楊耀東即不得依民法第425條第1項之規定，主
    張有權占有系爭房屋，被告世鈴公司既經被告楊耀東同意使
    用，對原告言，亦屬無權占有，原告並依民法第767條之規
    定，請求被告騰空遷讓返還系爭房屋，自屬有據。
　⒉依上，系爭109年租約為被告楊耀東與劉美定通謀虛偽意思表
    示所簽訂而無效，無從主張民法第425條第1項買賣不破租賃
    。而系爭108年租約雖無證據證明無效，然依民法第425條第
    2項之規定，其租期逾5年，未經公證，亦不得主張買賣不破
    租賃，被告楊耀東將系爭房屋交付予被告世鈴公司使用，亦
    屬無權占有，是原告依民法第767條之規定，請求被告騰空
    遷讓返還系爭房屋，為有理由，應予准許。　
　㈢原告依民法第179條規定，得請求被告楊耀東至遷讓騰空之日
    止，按月給付相當於租金之不當得利數額為40,684元。
　⒈按無法律上之原因而受利益，致他人受損害者，應返還其利
    益，民法第179條前段定有明文；又依不當得利之法則請求
    返還不當得利，以無法律上之原因而受利益，致他人受有損
    害為其要件，故其得請求返還之範圍，應以對方所受之利益
    為度，非以請求人所受損害若干為準，無權占有他人土地，
    可能獲得相當於租金之利益為社會通常之觀念（最高法院61
    年台上字第1695號判決意旨參照）。而無權使用他人土地者
    ，其所受利益，為使用本身，而「相當於租金」係原受利益
    依其性質不能返還時應償還之價額。
　⒉查本件原告於110年5月27日起因拍賣取得系爭房屋所有權，
    被告楊耀東自同日起無權占用系爭房屋，則原告依不當得利
    之法律關係請求被告楊耀東返還自110年5月27日起至騰空返
    還系爭房屋之日止所受相當於租金之利益，依法自應准許。
    本院審酌系爭房屋坐落位置為商業區、工商繁榮程度及不動
    產權利移轉書所載原告拍定金額，分別為基地10,206,000元
    、房屋3,904,000元（本院卷第9至10頁），及原告利用系爭
    房屋之經濟價值與所受利益等情狀，認原告使用系爭房屋所
    獲得相當於租金之利益，以系爭不動產之投資報酬率計算之
    數額，應屬適當。查系爭房屋落於臺中市，依報載就六都租
    金實價登錄住宅租金資訊分析結果，109年臺中市租金年投
    資報酬率為3.46%（本院卷第375至379頁），故被告楊耀東
    無權占有系爭房屋，受有相當於租金之不當得利數額，則原
    告請求被告楊耀東自110年5月27日起至遷讓騰空系爭房屋之
    日止，按月給付原告40,684元【計算式：（基地價值10,206
    ,000+房屋價值3,904,000元）×3.46%÷12＝40,684，元以下四
    捨五入），為有理由，應予准許，逾此範圍之請求，為無理
    由，應予駁回。
六、綜上所述，原告依民法第767條第1項規定，請求被告將系爭
    房屋騰空遷讓返還原告，及依同法第179條規定，請求被告
    楊耀東自110年5月27日起至騰空遷讓返還系爭房屋之日止，
    按月給付原告40,684元，為有理由，應予准許。至原告逾此
    範圍之請求，為無理由，應予駁回。
七、本判決第1項原告勝訴部分，兩造均陳明願供擔保，請准宣
    告假執行或免為假執行，核無不合，應予准許，爰分別酌定
    相當之擔保金額宣告之。本判決第2項，所給付金額在50萬
    元以下，依民事訴訟法第389條第1項第5款規定，應依職權
    宣告假執行，原告聲請假執行，僅係促使原告職權之行使，
    併此敘明。至原告敗訴部分，其假執行聲請失所附麗，併予
    駁回。
八、本件事證已臻明確，兩造其餘攻擊、防禦方法及所提出之各
    項證據資料，經審酌後，均與判決結果不生影響，爰不逐一
    論述，附此敘明。
九、訴訟費用負擔及假執行依據：民事訴訟法第78條、第85條第
    1項、第389條第1項第5款、第390條第2項、第392條第2項。
中    華    民    國  110     年    11    月    19    日
                  民事第六庭    法  官  陳學德
正本係照原本作成。
如對本判決上訴，須於判決送達後20日內向本院提出上訴狀。如
委任律師提起上訴者，應一併繳納上訴審裁判費。
中    華    民    國  110     年    11    月    19    日
                                書記官  巫偉凱